臺灣高等法院刑事判決　　　　　　　　93年度上易字第2113號
　　上　訴　人　臺灣士林地方法院檢察署檢察官
　　上　訴　人
　　即　被　告　甲○○
上列上訴人因竊盜案件，不服臺灣士林地方法院93年度易字第19
2號，中華民國93年11月3日第一審判決（起訴案號：臺灣士林地
方法院檢察署92年度偵字第3502號），提起上訴，本院判決如下
：
    主  文
上訴駁回。
    事  實
一、甲○○於民國86年間，因妨害風化案件經臺灣臺北地方法院
    以86年度易字第6227號判決處有期徒刑六月確定，甫於87
    年11月11日執行完畢。
二、甲○○竟仍不知悔改，意圖為自己不法之所有，於 90年2月
    27日晚上7時許，邀約乙○○至臺北市○○區○○路 300巷5
    號「集客餐廳」用餐，於同日晚上11時許離開，並由乙○○
    駕駛車牌號碼BJ-7723 號自用小客車，至臺北市○○區○○
    路175 號前停車後，趁乙○○精神不佳之際，竊取乙○○所
    有之皮包，內有信用卡3張、凱悅飯店貴賓卡1張、ＳＯＧＯ
    百貨卡1張、雲頂大樓ＩＣ卡1 張、駕照、行動電話1具（摩
    托羅拉V3688型、序號00000000000000 號、行動電話號碼：
    0000000000 號）、勞力士及卡地雅手錶各1只、鑽戒（3.09
    克拉，起訴書誤為3.9克拉，均於此更正）1 只、碎鑽戒1只
    、黃寶石戒指1只（5.33 克拉）等物，於竊得被害人財物後
    ，於90年3月7日中午將乙○○所有之行動電話0000000000號
    摩托羅拉V3688 型手機交付馮鐵城使用，另將竊得之手錶、
    鑽戒、戒指等變賣得款35萬元外，其餘信用卡、貴賓卡、百
    貨卡、ＩＣ卡及皮包等則均丟棄，經警循線追查，始發現上
    情。
三、案經臺灣高等法院檢察署函令偵辦。
    理  由
一、上揭犯罪事實，業據被告甲○○於原審及本院審理時坦承不
    諱（見原審卷第72、82頁，本院卷第31、41頁），且：(一)
    核與被害人乙○○於警訊時指稱：「我於2月27日19時許與
    友人甲○○等5人相約至集客小吃館用餐，於22時許用完餐
    ，洗完溫泉後，我與友人甲○○一車，另3人坐計程車離開
    ，於離開時發現我隨身之黑色皮包失竊，故至（山仔后）派
    出所報案」等語（見90年度偵字第5208號卷第160頁），嗣
    於永明派出所指稱：「我於21時用餐完，我駕駛我所有之自
    小客車乘載熊某離去，沿紗帽路至格致路175號前，熊某令
    我並大聲喊叫在該址停車，我將車停妥後不知不覺昏睡，2
    月28日凌晨2時30分我醒來發現我身上之財物不見」等語（
    見同上偵卷第158頁），於90年3月2日、3月8日、5月15日警
    訊時指稱：「我們約於當晚21時許用完餐‧‧要離開時我已
    意識不清，我也不知道我是如何離開餐廳的，當我再度清醒
    時，我發現我與熊二人已在格致路175號前，當時已是28日
    凌晨2時30分左右，我坐在我所有的車牌號碼BJ-7723號自用
    小客車駕駛座上，發現我所有財物都不見了，損失皮包一只
    ，內有信用卡3張、凱悅飯店貴賓卡1張、ＳＯＧＯ百貨卡1
    張、雲頂大樓ＩＣ卡1張、駕照、以及行動電話1具（摩托羅
    拉V3688型、序號000000 00000000號、行動電話號碼：0000
    00 0000號）、勞力士及卡地雅手錶各1只、鑽戒（3.09克拉
    ）1只、碎鑽戒1只、黃寶石戒指（5.33克拉）1只等物」、
    「大約是晚上22時離去，因當時我人已精神恍惚」、「我入
    座後就先喝果汁，然後開始用餐（那時已20時許，肚子很餓
    ），約50分鐘後開始覺得精神恍惚，呈無意識狀態」等語（
    見同上偵卷第27、30、34頁），於原審指稱：「我離開餐廳
    約9、10點左右，之後我全沒有記憶」、「因我吃了就昏迷
    了，直到最後吃完飯他們說要坐計程車離開，並要我們去洗
    溫泉時我才稍微聽到人家說話的聲音，後來我就昏迷」等語
    （見原審291號卷第96、226頁），以及證人即案發後為被害
    人處理報案之員警楊鉦斌（見原審291號卷一第83至93頁）
    、證人即集客餐廳領班董余淑金（見偵5208號卷第36至40頁
    ，原審291號卷一第133至148頁）等之證述大致相符。
(二)又被告甲○○確實將乙○○所有之前揭手機交給馮鐵城使用
    ，馮鐵城得知警方追查該手機後，旋將該手機丟入基隆河之
    事實，業據證人馮鐵城於警訊及檢察官偵查中證述：「（你
    如何擁有摩托羅拉牌－機型V3688、序號000000000000000之
    行動電話？）是甲○○送給我的，（熊某是於何時？何地？
    何情況下將該行動電話交予你使用？）三月初左右，我跟熊
    某約在國父紀念館見面，我欲向他借錢，此時我原有之行動
    電話正巧沒電發出聲響，熊某便從口袋拿出該行動電話贈送
    給我，（你於何時開始使用該行動電話至何時？）我是從 3
    月7日開始使用，一直到警方3月28日至趙麗榮家欲查扣該行
    動電話時才未使用，（該支行動電話現在何處？）在警方來
    過之後（3月 28日）當日晚上，我因害怕，便騎車至基隆市
    八堵區過港橋上將該支行動電話往基隆河丟棄（見5208號偵
    查卷第20頁正、反面錄）；（你說摩托羅拉手機如何來？）
    甲○○於90年3月7日給我，在臺北國父紀念館，時間是中午
    ，我手機因為沒電，他就送給我（見3861號偵查卷第18頁反
    面）」等語詳實，於本院另案調查時亦稱：「（你是否有從
    甲○○處拿到手機1 支？）有，但是不含晶片。（為何他要
    交給你使用？）因為那段時間我都在調錢，後來有一次在國
    父紀念館的時候，我的手機講講話就沒有電了，所以他就拿
    給我用。（後來你把電話丟到基隆河？）對。」等語綦詳（
    見本院91上訴3089號卷第116至117頁）。
(三)而乙○○所有之前開手機係放在遭盜取之皮包內一節，亦經
    乙○○於警訊及檢察官偵查中陳稱：「（你所損失之物品行
    動電話型式 V3688，赴『集客餐廳』時，你置於何處，且妳
    平時外出時會把手機置於何處？）我放在遭強盜之皮包內，
    且我平常外出時，都會把手機置於皮包內，不會亂丟（見52
    08號偵卷第35頁）；（妳摩托羅拉手機放在那裡？）放在皮
    包內（見5208 號偵卷第157頁）」等語明確，雖被告甲○○
    於原審辯稱：「上開手機是在車上撿到，誤為其所有」云云
    （見原審291號卷一第 176、177頁），然若依被告甲○○自
    承當日帶2 支手機前往，果真在其座位前之冷氣出風口的檯
    面上撿到乙○○所有之手機，則其將無端擁有 3支手機，在
    此情況下，殊無不知該支手機應係乙○○所有之理，且原審
    於91年 2月22日調查時，以此質問被告甲○○，始推諉稱：
    其原有之其中1 支手機，於其下車時放在車上，放在車上的
    東西都掉了，其不知該手機之去向等語（見原審 291號卷一
    第176 頁），然而被告甲○○自警訊、檢察官偵查迄原審調
    查中，均從未曾供稱其當時有掉落 1支手機情事，衡之常理
    ，被告甲○○當時若亦有掉落手機，則其自警訊、檢察官偵
    查迄原審調查中，前後歷經多次訊問，豈有不加以說明之理
    ，顯見上開推諉之詞，係因原審質問其矛盾之處時，為圓謊
    文飾之說詞，足認被告甲○○辯稱：上開手機是在車上撿到
    ，誤為其所有云云，殊屬悖於情理，實難採信，
(四)此外，亦有電話0000000000、0000000000、0000000000之通
    聯紀錄（見偵 5208號卷第64至100、133至151頁）、台北榮
    民醫院90年6月13 日函（敘明乙○○之尿液檢出咖啡因、不
    明物質），及檢附之乙○○病歷資料（見偵5208號卷第181
    至186頁）、統一超商之統一發票（見偵5208號卷第195 至
    196頁）、錄影帶乙捲、原審91年3月22日勘驗筆錄及附件（
    見原審291號卷一第183至184頁）、原審91年5月13日勘驗筆
    錄（見原審291號卷一第255至257頁）、原審91年7月3日勘
    驗筆錄（見原審291號卷二第51至56頁）附卷可稽，足認被
    告有竊盜被害人之皮包及皮包內之信用卡3張、凱悅飯店貴
    賓卡1張、ＳＯＧＯ百貨卡1張、雲頂大樓ＩＣ卡1張、駕照
    、行動電話一具（摩托羅拉V3688型、序號：0000000000000
     00號、行動電話號碼：0000000000號）、勞力士及卡地雅
    手錶各1只、鑽戒（3.9克拉）1只、碎鑽戒1只、黃寶石戒指
    （5.33克拉）1只等財物，應屬事實。本件事證明確，被告
    犯行堪以認定，應依法論科。
二、核被告甲○○所為係犯刑法320條第1項竊盜罪。又被告前因
    妨害風化案件，經臺灣臺北地方法院判處有期徒刑六月確定
    ，並於87年11月11日執行完畢，有臺灣臺北地方法院檢察署
    刑案資料查註紀錄表以及本院被告全國前案紀錄表在卷可按
    ，其於5 年內再犯本件有期徒刑以上之罪，為累犯，應依刑
    法第47條加重其刑。原審依刑法第320條第1項、第47條，罰
    金罰鍰提高標準條例第1 條前段規定，審酌被告之生活狀況
    、智識程度、與被害人係朋友關係，其因積欠他人鉅額債務
    ，竟萌生偷竊之犯意，犯罪之目的、手段，竊取之財物價值
    不斐及犯罪後終能坦承犯行，態度尚稱良好，知所悔改，惟
    迄今仍未與被害人達成民事和解等一切情狀，論處被告甲○
    ○竊盜罪，累犯，量處有期徒刑一年之刑。本院核其認事用
    法均無不合，判處被告前開罪刑，要無違誤，且量刑輕重本
    屬法院職權之行使，原審量刑時已審酌刑法第57條所列各款
    科刑應審酌事項，而原判決所處之刑復無失出入情形，被告
    上訴就原審業已依職權斟酌量刑事項重為爭執，求為更輕量
    刑及檢察官上訴求為更重量刑，均無理由，應予駁回。
據上論斷，應依刑事訴訟法第368條，判決如主文。
本案經檢察官陳玉珍到庭執行職務。
中　　華　　民　　國　　94　　年　　2　 月       3　　日
                  刑事第十二庭審判長法  官  李文成
                                    法  官  周盈文
                                    法  官  官有明
以上正本證明與原本無異。
不得上訴。
                                    書記官  林蓓瑜
中　　華　　民　　國　　92　　年　　2 　　月　　4 　　日
附錄：本案論罪科刑法條全文
刑法第320條第1項
意圖為自己或第三人不法之所有，而竊取他人之動產者，為竊盜
罪，處五年以下有期徒刑、拘役或五百元以下罰金。
